臺灣澎湖地方法院刑事判決　　　　　　　 94年度訴更字第1號
公　訴　人　臺灣澎湖地方法院檢察署檢察官
被　　　告　戊○○　男　37歲.
指定辯護人　本院公設辯護人乙○○
上列被告因違反毒品危害防制條例案件，經檢察官提起公訴（92
年度偵字第568號），判決後，經臺灣高等法院高雄分院發回更
審，本院判決如下：
    主  文
戊○○販賣第一級毒品，處有期徒刑捌年，褫奪公權伍年，販賣
第一級毒品犯罪所得新台幣陸仟元沒收，如全部或一部不能沒收
時，以其財產抵償之。
    事  實
一、戊○○於民國80年間，因違反槍砲彈藥刀械管制條例、恐嚇
    、違反麻醉藥品管理條例等案件，分別經臺灣新竹地方法院
    及臺灣高雄地方法院判處有期徒刑1年、1年、3月確定（恐
    嚇及違反麻醉藥品管理條例二罪合併定執行刑1年2月），均
    已執行完畢；並於83年間，因過失傷害案件，經台灣新竹地
    方法院判處有期徒刑3月，亦已執行完畢；且於84年間，因
    違反麻醉藥品管理條例案件，經臺灣台中地方法院判處有期
    徒刑8月、3年6月（二罪合併定執行刑4年，刑期自85年6月
    25日起算，應至89年5月8日止）；尚於83年間，因偽造文書
    案件，經臺灣雲林地方法院判處有期徒刑6月；另於85年間
    ，因違反麻醉藥品管理條例案件，經臺灣高等法院判處有期
    徒刑8月、5年1月確定（上開三罪合併定執行刑6年1月），
    刑期接續自89年5月9日起算，應至95年5月4日始執行完畢，
    嗣經合併計算刑期及假釋期間，而提前於89年9月16日假釋
    出獄。但於90年8月之假釋期間，戊○○再因違反毒品危害
    防制條例案件，撤銷假釋，自91年7月24日起執行殘刑5年4
    月又10日，應至96年12月3日執行完畢，目前尚在執行中（
    不構成累犯）。
二、戊○○明知海洛因為毒品危害防制條例所列之第一級毒品，
    依法不得持有及販賣，竟意圖營利，基於販賣第一級毒品海
    洛因之犯意，於90年10月16日晚間7時至8時許，經電話聯絡
    後，在苗栗縣竹南鎮○○里○○街59號丁○○住處，將所持
    有毛重半台錢之第一級毒品海洛因，以新台幣（下同）6千
    元之價格賣出給丁○○。嗣於次日午間，警方持搜索票至丁○○上開住處搜索，當場扣得丁○○施用所餘之第一級毒品
    海洛因淨重0.18公克，因而循線查獲上情。
三、案經苗栗縣警察局移送台灣苗栗地方法院檢察署呈請台灣高
    等法院檢察署移轉台灣澎湖地方法院檢察署檢察官偵查起訴
    。
    理  由
一、程序部分：
（一）被告戊○○於91年7月21日，在台北市○○○路某處，向
      綽號「小文」不詳姓名女子，以24萬元價格，販入第一級
      毒品海洛因淨重64.4公克，為警查獲，經台灣高等法院高
      雄分院判處有期徒刑9年，由最高法院駁回上訴確定一節
      ，有各該判決書在卷可查（訴27卷第84、91頁）。此一犯
      行，核與本件被訴事實時相距九月，且與本件賣出少量分
      裝毒品之被訴情節不同，應非基於同一概括犯意所為。因
      此，本件被訴事實，即非前開確定判決之效力所及，合先
      說明。
（二）證人丁○○、丙○○於92年9月1日刑事訴訟法修正實施前
      之同年7月間，因持有毒品遭到查獲，二人當時在司法警
      察調查中所為陳述（偵3381卷第25、101頁），因記憶鮮
      明，且單純持有或施用毒品，並無構陷他人之必要，具有
      可信之特別情況，於本件審理中，經查址後傳喚並拘提（
      訴更1卷40頁、87頁），又未到庭陳述，依據刑事訴訟法
      第159條之3第4款規定，因屬證明犯罪事實所必要，即得
      作為證據。又證人丁○○、丙○○於偵查中向檢察官所為
      陳述（偵568卷第35、47頁），並無不可信之狀況，依據
      刑事訴訟法第159條之1第2項規定，亦得作為證據。辯護
      意旨就此部分證據之證據能力有不同主張，並無可取。
二、訊據被告矢口否認販賣第一級毒品海洛因之犯行，辯稱：丁○○遭查獲之毒品，與其無關，丙○○所稱之毒品交易內容
    ，係在丁○○遭查獲前之數月作成，亦與丁○○遭查獲之毒
    品無關云云。惟查：
（一）司法警察於90年10月17日午間，持搜索票在苗栗縣竹南鎮
      ○○里○○街59號丁○○住處搜索，當場扣押丁○○持有
      施用所餘之第一級毒品海洛因淨重0.18公克之事實，為被
      告所不爭執（訴更1卷35頁），並經證人丁○○證述無誤
      （偵3381卷101頁以下），且有法務部調查局000000000號
      鑑定通知書在卷可證（偵568卷第59頁），足認丁○○持
      有第一級毒品海洛因之事實。
（二）丁○○持有之上述第一級毒品海洛因，係於90年10月16日
      晚間7時至8時許，以6千元代價，向被告購得，購買時之
      實際數量為半台錢等情，業據丁○○於警訊時陳明在卷（
      偵3381卷第102頁以下），至檢察官以證人身分傳訊丁○○時，丁○○對於毒品來源，亦為相同之證詞（偵568卷
      第48頁）。而丁○○於警訊當中，對於被告之居住地點及
      交往對象等細節事項之陳述，核與被告自述內容相吻合（
      偵3381卷第10頁、第102頁以下），足見被告與證人丁○○有一定程度之往來，可資佐證丁○○對於毒品來源之陳
      述有其可信度存在。再者，被告曾有如事實欄第一項所載
      多次毒品前科，有台灣高等法院被告全國前案紀錄表附卷
      可證，其於受徒刑執行中假釋期間之90年7月9日，又因毒
      品案件遭到查獲，業據被告自承在卷（偵3381卷第10頁）
      ，同時遭查獲之友人丙○○亦證稱：被告經常以手機連絡
      毒品交易事宜等語（同上卷第26頁、偵568卷第35頁），
      除此之外，被告繼而於90年8月20日、91年4月間某日、91
      年7月21日，再分別有運輸及販賣毒品犯行並經判決確定
      ，有最高法院93年度台上字第673號、740號判決可查（訴
      27 卷第72頁、第91頁），綜合以上被告素行，堪認被告
      長年與毒品相牽扯，有從事毒品交易之慣行，亦能佐證本
      件賣出毒品給丁○○之行為。因而，被告於前述時間及地
      點，以6千元價格，賣出半台錢之第一級毒品海洛因給丁○○之事實，亦可認定。
（三）因政府投注大量資源查緝毒品，對於毒品有關之處罰規定
      又極為嚴厲，故承擔法律風險而從事毒品交易之人，主觀
      上應有藉此得利之意圖。本件被告將少量毒品賣出他人，
      進而取得金錢作為對價，顯有賺取毒品分裝量差或價差圖
      利之意思，當無疑義。
（四）綜上所述，被告所為辯解，應屬推諉卸責之詞，不能採信
      。本案事證明確，被告犯行足堪認定，應予依法論科。
三、核被告所為，係犯毒品危害防制條例第4條第1項之販賣第一
    級毒品罪。被告持有第一級毒品之低度行為，已為販賣之高
    度行為所吸收，不另論罪。被告賣出之毒品數量不多，所得
    僅6000元，造成之法益危害尚非嚴重，核與一般大盤或中盤
    毒販之情形迥然不同，依被告所犯販賣第一級毒品罪，法定
    本刑為死刑、無期徒刑，誠屬法重情輕，本院認以其犯罪情
    狀，倘科以法定最輕刑之無期徒刑，猶嫌過重，其犯罪情狀
    與法定刑度相較，客觀上可引起一般人之同情，尚非無可憫
    恕之處，故依刑法第59條之規定，減輕其刑。爰審酌被告素
    行不佳，曾有事實欄第一項所載不構成累犯之多次前科，當
    中並含多次毒品相關犯行，有台灣高等法院被告全國前案紀
    錄表在卷可證，此次再有販賣第一級毒品犯行，事後又予否
    認，實屬不該，惟念及被告尚有20餘年之徒刑有待執行，本
    案販賣毒品之數量不多，所得不高，因認檢察官求處10有期
    徒刑，恐屬過重，而量處如主文所示之8年有期徒刑，並依
    被告販賣第一級毒品犯行之性質，併予宣告褫奪公權5年。
    此外，由丁○○處扣押之第一級毒品海洛因淨重0.18公克，
    業已沒收銷燬在案，有台灣苗栗地方法院92年度聲字第1947
    號刑事裁定及檢察官扣押物處分命令附卷可稽（偵568卷第
    61頁以下），既已滅失，即不再宣告沒收銷燬。被告販賣毒
    品所得6千元，應依毒品危害防制條例第19條第1項規定宣告
    沒收，如全部或一部不能沒收時，應以其財產抵償之。
據上論斷，應依刑事訴訟法第299條第1項前段，毒品危害防制條
例第4條第1項、第19條第1項，刑法第11條、第59條、第37條第2
，判決如主文。
本案經檢察官甲○○到庭執行職務。
中　　華　　民　　國　　94　　年　　6 　　月　　3 　　日
                  刑事庭  審判長法  官  管安露
                                法  官  李宛玲
                                法  官  陳介安
以上正本證明與原本無異。
如不服本判決，應於判決送達後10日內，向本院提出上訴狀（須
附繕本）。
中　　華　　民　　國　　94　　年　　6 　　月　　3 　　日
　　　　　　　　　　　　        書記官　劉竹苞
毒品危害防治條例第4條第1項：
製造、運輸、販賣第一級毒品者，處死刑或無期徒刑；處無期徒
刑者，得併科新臺幣 1 千萬元以下罰金。
毒品危害防治條例第19條第1項：
犯第 4 條至第 9 條、第 12 條、第 13 條或第 14 條第 1 項、
第2項之罪者，其供犯罪所用或因犯罪所得之財物，均沒收之，
如全部或一部不能沒收時，追徵其價額或以其財產抵償之。
